【裁判字號】    92,訴,125
【裁判日期】    920225
【裁判案由】    毒品危害防制條例
【裁判全文】
臺灣彰化地方法院刑事判決                          九十二年度訴字第一二五號
    公  訴  人  臺灣彰化地方法院檢察署檢察官
    被      告  甲○○  男  二.
右列被告因違反毒品危害防制條例案件，經檢察官提起公訴（九十二年度毒偵字第一
二六號），本院判決如左：
    主      文
甲○○連續施用第一級毒品，累犯，處有期徒刑玖月，扣案之第一級毒品海洛因陸包
（淨重捌點捌壹公克）沒收銷燬之；又連續施用第二級毒品，累犯，處有期徒刑伍月
，扣案之第二級毒品安非他命參包（毛重參拾肆點肆公克）沒收銷燬之，削尖鏟管及
玻璃球管各壹支沒收；應執行有期徒刑壹年，扣案之第一級毒品海洛因陸包（淨重捌
點捌壹公克）及第二級毒品安非他命參包（毛重參拾肆點肆公克）均沒收銷燬之，削
尖鏟管及玻璃球管各壹支沒收。
    事  實
一、甲○○前於民國九十年九月二十日，因竊盜案件，經本院判處有期徒刑八月確定
    ，並於九十一年八月二十九日執行完畢。其另因違反毒品危害防制條例案件，曾
    於八十八年間經本院裁定送觀察、勒戒後，認有繼續施用毒品之傾向，再經本院
    裁定令入戒治處所施以強制戒治，嗣其於戒治期間成效評鑑合格，無繼續戒治必
    要，復經本院裁定停止戒治，所餘戒治期間付保護管束，詎其於保護管束期間又
    施用毒品，經本院撤銷停止戒治，再送台灣雲林戒治所執行戒治，於九十年五月
    十五日戒治期滿，而由台灣彰化地方法院檢察署檢察官於同年六月四日以九十年
    度戒毒偵字第七八０、七八一、七八二、七八三、七八四、七八五號為不起訴處
    分確定。惟甲○○又於九十年六月間，再因施用第一級及第二級毒品案件，經本
    院裁定裁定令入戒治處所施以強制戒治，並由台灣彰化地方法院檢察署檢察官以
    九十年度毒偵字第二七九五號提起公訴，同年十一月十五日，並由本院以九十年
    訴字第一一五四號各判處有期徒刑七月、四月，定應執行刑十月確定。詎其仍不
    知悔改，未能戒除毒癮，復基於施用第一級毒品之概括犯意，自九十一年十一月
    二十日起至同年十二月十二日晚間十一時許止，在其位於彰化縣大村鄉○○路一
    四二巷十一號四樓居所，以將第一級毒品海洛因摻入香菸中點燃後吸食之方式，
    施用第一級毒品海洛因多次。甲○○另又基於施用第二級毒品之概括犯意，自九
    十一年十二月初某日起至同年月十二日晚間十一時許止，在其前揭居住，以削尖
    鏟管將安非他命置於玻璃球管中，再以火燒烤使產生煙霧後吸食之方式，施用第
    二級毒品安非他命多次。旋於九十一年十二月十三日上午十一時三十分許，為警
    持搜索票在上址查獲，並扣得其所有之第一級毒品海洛因六包（淨重八．八一公
    克）、第二級毒品安非他命三包（毛重三十四．四公克）及供施用第二級毒品安
    非他命所用之削尖鏟管、玻璃球管各一支。
二、案經彰化縣警察局報請台灣彰化地方法院檢察署檢察官偵查起訴。
    理  由
一、右揭事實，迭據被告甲○○於警偵訊中及本院審理時供承不諱，而被告為警查獲
    時所採之尿液經送驗結果，發現確呈安非他命及嗎啡陽性反應，此有彰化縣衛生
    局於九十一年十二月二十三日所出具之煙毒尿液檢驗成績書乙紙附卷可稽，復有
    被告所有之第一級毒品海洛因六包（淨重八．八一公克）、第二級毒品安非他命
    三包（毛重三十四．四公克）及供施用第二級毒品安非他命所用之削尖鏟管、玻
    璃球管各一支扣案可佐，而前開第一級毒品，經送法務部調查局鑑定結果，確係
    海洛因無訛，亦有法務部調查局於九十二年一月二十七日出具之鑑定通知書在卷
    可參，被告自白核與事實相符。又被告前因違反毒品危害防制條例案件，曾於八
    十八年間經本院裁定送觀察、勒戒後，認有繼續施用毒品之傾向，再經本院裁定
    令入戒治處所施以強制戒治，嗣其於戒治期間成效評鑑合格，無繼續戒治必要，
    復經本院裁定停止戒治，所餘戒治期間付保護管束，詎其於保護管束期間又施用
    毒品，經本院撤銷停止戒治，再送台灣雲林戒治所執行戒治，於九十年五月十五
    日戒治期滿，而由台灣彰化地方法院檢察署檢察官於同年六月四日以九十年度戒
    毒偵字第七八０、七八一、七八二、七八三、七八四、七八五號為不起訴處分確
    定，嗣甲○○又於九十年六月間，再因施用第一級及第二級毒品案件，經本院裁
    定裁定令入戒治處所施以強制戒治，並由台灣彰化地方法院檢察署檢察官以九十
    年度毒偵字第二七九五號提起公訴，同年十一月十五日，並由本院以九十年訴字
    第一一五四號各判處有期徒刑七月、四月，定應執行刑十月確定等情，有該不起
    訴處分書、台灣彰化地方法院檢察署刑案資料查註紀錄表、台灣高等法院被告全
    國前案紀錄表及本院刑事判決書等在卷足憑，其於強制戒治期滿後五年內再犯毒
    品危害防制條例第十條之罪，事證明確，被告犯行洵堪認定，應依法論科。
二、核被告所為，係犯毒品危害防制條例第十條第一項及第二項施用第一級及第二級
    毒品罪。其於施用第一級、第二級毒品前後持有海洛因及安非他命之低度行為，
    應為施用之高度行為所吸收，不另論罪。被告先後多次施用第一級毒品海洛因及
    第二級毒品安非他命之犯行，時間緊接，顯係基於概括之犯意，觸犯構成要件相
    同之罪名，應依連續犯論以一罪，並加重其刑。被告所犯上開施用第一級及第二
    級毒品罪，犯意各別，行為互殊，應分論併罰。又查被告前於九十年九月二十日
    ，因竊盜案件，經本院判處有期徒刑八月確定，並於九十一年八月二十九日執行
    完畢，此有台灣彰化地方法院檢察署刑案資料查註紀錄表及台灣高等法院被告全
    國前案紀錄表等在卷可考，其受此有期徒刑執行完畢後，五年以內再犯有期徒刑
    以上之罪，應依累犯規定遞加重其刑。爰審酌被告品行、智識程度、犯罪之動機
    ，所生危害及犯罪後態度等一切情狀，各量處如主文所示之刑，並定應執行刑，
    以示儆懲。扣案之第一級毒品海洛因六包（淨重八．八一公克）及第二級毒品安
    非他命三包（毛重三十四．四公克），應依法沒收銷燬之；另削尖鏟管、玻璃球
    管各一支，係被告所有且供其施用第二級毒品安非他命所用之物，並據被告供明
    在卷，併依法沒收之。
據上論斷，應依刑事訴訟法第二百九十九條第一項前段，毒品危害防制條例第十條第
一項、第二項、第十八條第一項前段，刑法第十一條前段、第五十六條、第四十七條
、第五十一條第五款、第三十八條第一項第二款，判決如主文。
本案經檢察官賴志盛到庭執行職務
中      華      民      國      九十二      年    二    月    二十五    日
                                臺灣彰化地方法院刑事第二庭
                                    法      官  王義閔
右正本證明與原本無異。
如不服本判決，應於判決送達後十日內，向本院提出上訴狀( 須附繕本 )。
                                      法院書記官  詹國立
中      華      民      國      九十二      年    二    月    二十七    日
毒品危害防制條例第十條：
施用第一級毒品者，處六月以上五年以下有期徒刑。
施用第二級毒品者，處三年以下有期徒刑。


司法院資訊處製作；財團法人民間司法改革基金會備份。
